臺灣臺中地方法院刑事判決　　　　　　　　　　　 九十二年度交易字第六七六號
　　公　訴　人　臺灣臺中地方法院檢察署檢察官
　　被　　　告　乙○○
　　　　　　　　丙○○
　　右　一　人
　　選任辯護人　國慶律師
右列被告因過失傷害案件經檢察官提起公訴（九十二年度偵字第一三二七九、二一三
０二號）本院判決如左：
    主  文
乙○○、丙○○均因過失傷害人，各處拘役參拾日，如易科罰金，均以參佰元折算壹
日。
    事  實
一、乙○○於民國（下同）九十二年五月二十二日上午騎乘車牌ＳＰＤ－四九八號輕
    型機車，沿台中縣大肚鄉○○路，由北往南方向行駛，於同日上午七時三十分許
    途經自由路與華山路口，應注意且能注意欲左轉華山路時，應依二段式左轉規定
    ，竟疏於注意，即貿然左轉華山路往遊園路方向行駛，適丙○○騎乘車牌ＪＸ三
    －三五七號重型機車，沿自由路，由北往南方向行駛，亦應注意能注意車前狀況
    ，隨時保持可以煞停之安全距離，乃疏未注意前行，致煞避不及，追撞乙○○之
    機車，兩人因而倒地，丙○○受有左膝、肘關節挫傷、左膝傷口三乘二乘零點三
    公分之傷害，乙○○則受有頸部、右肩挫傷之傷害。車禍發生後，乙○○主動報
    警，並於警員甲○○到場時，乙○○、丙○○均在現場陳述肇事經過而願接受裁
    判。
二、案經乙○○、丙○○訴由台中縣警察局烏日分局報請台灣台中地方法院檢察署檢
    察官偵查起訴。
    理  由
一、訊據被告乙○○、丙○○均坦承右開發生車禍之事實，惟均否任有過失，被告乙
    ○○辯稱：「本件車禍係被告丙○○超速，從後面追撞，且移動現場，伊無過失
    」等語。被告丙○○辯稱：「本件車禍係被告丙○○未依二段式左轉，伊無過失
    」等語。惟查右揭發生車禍發生，導致雙方受傷之事實，業據二人各自指訴明確
    ，並有交通事故現場圖、員警職務報告書、交通事故調查報告表(一)、(二)各一份、
    現場照片七張、傷害診斷書明二份附卷可稽。次查依警方道路交通事故處理紀錄
    登記簿內記載：「甲方駕重機行駛於外側車道因未注意車前狀況煞車不及追撞前
    方停靠在自由路南向外側車道旁之輕機」。丙○○九十二年六月十七日警訊稱：
    「因未注意車前狀況煞車不及追撞當時在自由路華山路（自由路南向外側車道旁
    ）欲紅轉上華山路之輕機．．．．車移置路旁以策安全．．．．當時車速二五公
    里。」乙○○九十二年六月十三日警訊稱：「對方車速很快超速一００公里由後
    （同向車道外側車道）追撞到我，而我彈出車外約距離車子四公尺遠，重摔在地
    （頭、上半身先著地），當時未肇事前我行駛在自由路南向外側車道，車禍肇事
    後丙○○移動現場未保全現場」偵查時稱：「被告機車的前方撞到我機車車牌，
    被告是超速才會撞上我的」。及依據肇事現場圖等研判，本件車禍發生之原因應
    係被告乙○○未依二段式左轉，被告丙○○行車未注意車前狀況及未保持隨時可
    以煞停之距離，雙方均有過失，且同為肇事原因，應可認定。
二、按行車時，後車與前車之間應保持隨時可以煞停之距離，駕駛人應注意車前狀況
    ，並隨時採取必要之安全措施；行駛至交岔路口因特殊需要另設有標誌、標線者
    ，應依其指示行車（即二段式左轉），道路交通安全規則第九十四條第一項、第
    三項、第一百零二條第一項第十款分別定有明文。被告二人駕駛機車，自應注意
    上述交通安全規則之規定，且依當時情況，視線、路面無障礙，並無不能注意之
    情事，被告二人應注意能注意而不注意，以致肇事，致雙方受有事實欄所述之傷
    害，被告二人均有過失，且其過失行為與被害人之傷害間互有相當因果關係，從
    而本案事證明確，被告二人犯行均予認定。
二、核被告二人所為，均係犯刑法第二百八十四條第一項前段之過失傷害罪。被告乙
    ○○發生車禍後主動報警，並於警員甲○○到場時，被告乙○○、丙○○均在現
    場並陳述肇事經過而願接受裁判，有警訊筆錄及交通事故調查報告表各一份附卷
    可佐，核與自首要件相符，均依刑法第六十二條前段減輕其刑。爰審酌被告之過
    失程度、被害人所受傷勢及其犯後態度等一切情狀，分別量處如主文所示之刑，
    並均諭知易科罰金之折算標準。又本案事證已臻明確，被告丙○○辯護人國慶
    律師主張傳訊證人何敏川、光田醫院曾山溫醫師及將被告乙○○送精神鑑定，本
    院審酌卷證資料，認核無必要，附此明。
據上論斷，應依刑事訴訟法第二百九十九條第一項前段、刑法第二百八十四條第一項
前段、第四十一條第一項前段、第六十二條前段、罰金罰鍰提高標準條例第一條前段
、第二條，判決如主文。
本案經檢察官丁○○到庭執行職務。
中      華      民      國    九十三      年     六     月      八      日
        臺灣臺中地方法院交通法庭
                                      審判長法官  許  金  樹
                                            法官  張  清  洲
                                            法官  郭  德  進
右正本證明與原本無異。
如不服本判決，應於送達後十日內向本院提出上訴狀（須附繕本），上訴於台灣高等
法院台中分院。
                                          書記官
中      華      民      國    九十三      年     六     月      十      日
刑法第二百八十四條第一項：
因過失傷害人者，處六月以下有期徒刑、拘役或五百元以下罰金，致重傷者，處一年
以下有期徒刑、拘役或五百元以下罰金。
                                                                        Ａ
